臺灣高雄地方法院刑事判決　　　　　　110年度審訴字第422號
公　訴　人　臺灣高雄地方檢察署檢察官
被　　　告　張懷恩


上列被告因詐欺案件，經檢察官提起公訴（110年度偵字第5140
號），被告於本院準備程序中就被訴犯罪事實為有罪陳述，經合
議庭裁定由受命法官獨任依簡式審判程序審理，判決如下：
    主  文
張懷恩以網際網路對公眾散布而犯詐欺取財罪，累犯，處有期徒
刑壹年陸月。未扣案之犯罪所得新臺幣壹拾陸萬元沒收，於全部
或一部不能沒收或不宜執行沒收時，追徵其價額。
    事  實
一、張懷恩知悉其無勞力士手錶可供出售，竟意圖為自己不法之
    所有，基於以網際網路之傳播工具對公眾散布之詐欺取財犯
    意，於民國109年10月13日前之某日某時，在高雄市○○區
    ○○○路000巷0號五樓住處內，以行動電話連結網際網路，
    於臉書暱稱「洪銘億」帳號，在臉書賣場（Marketplace）
    ，刊登販售上開商品之虛偽訊息而對公眾散布，適有不知情
    之王廷浩於109年10月13日瀏覽該訊息後，以通訊軟體臉書
    Messenger（下稱Messenger）與張懷恩聯絡，因而陷於錯誤
    而同意購買，並依張懷恩之指示，於109年10月13日22時57
    分許、109年10月16日凌晨0時4分許，以網路銀行分別轉帳
    新臺幣（下同）6萬4千元、9萬6千元，至張懷恩所申設之中
    國信託商業銀行帳號000-000000000000號帳戶（下稱中國信
    託帳戶）內。嗣王廷浩前往雙方約定之面交地點，卻未見張
    懷恩出現，且發現張懷恩將臉書帳號刪除，並經張懷恩以電
    話告知其臉書帳號及資訊為虛偽，始悉受騙並報警處理；經
    警據報後循線查獲。
二、案經王廷浩訴由高雄市政府警察局三民第一分局移送臺灣高
    雄地方檢察署檢察官偵查起訴。
    理  由
一、按被告張懷恩所犯為死刑、無期徒刑、最輕本刑3年以上有
    期徒刑以外之罪，亦非屬高等法院管轄之第一審案件，其於
    準備程序進行中，先就被訴事實為有罪之陳述，經告知簡式
    審判程序之旨，並聽取檢察官、被告之意見後，本院合議庭
    依刑事訴訟法第273條之1第1項裁定進行簡式審判程序，是
    本案之證據調查，依同法第273條之2規定，不受同法第159
    條第1項、第161條之2、第161條之3、第163條之1，及第164
    條至第170條所規定證據能力認定及調查方式之限制。
二、上揭事實，業據被告張懷恩於警詢、偵訊及本院審理時均坦
    承不諱，核與證人王廷浩於警詢之證述情節相符，並有中國
    信託之帳戶個資檢視、存款交易明細、自動化交易LOG資料
    、被告與王廷浩間之Messenger對話紀錄擷圖8張、王廷浩之
    網路轉帳明細擷圖2張在卷可稽，足認被告之自白與事實相
    符，堪予採信。故本件事證明確，被告犯行堪以認定，應依
    法論科。
三、核被告張懷恩所為，係犯刑法第339條之4第1項第3款之以網
    際網路對公眾散布而犯詐欺取財罪。
四、被告前因詐欺案件，經本院分別以105年度簡字第2079號判
    處有期徒刑5月確定、以106年度訴緝字第53號判決判處有期
    徒刑2年，該案上訴後，由臺灣高等法院高雄分院以107年度
    上訴字第663號撤銷改判有期徒刑1年6月確定、以107年度審
    易字第33號判處有期徒刑1年2月、1年3月（共2罪），定應
    執行刑有期徒刑1年6月確定，嗣上開案件經臺灣高等法院高
    雄分院以107年度聲字第1318號裁定定應執行有期徒刑3年，
    該裁定經最高法院以107年度台抗字第1328號駁回抗告而確
    定（下稱甲案）。復因詐欺案件，經臺灣桃園地方法院以10
    4年度桃簡字第515號判處有期徒刑5月確定；再因詐欺案件
    ，經臺灣新北地方法院以104年度簡字第2492號判處有期徒
    刑2月確定；又因詐欺案件，經本院以105年度簡字第32號判
    處有期徒刑3月確定，嗣上開案件，由臺灣桃園地方法院以1
    06年度聲字第944號裁定定應執行有期徒刑8月確定（下稱乙
    案）。上開甲、乙兩案接續執行，於108年9月2日因縮短刑
    期假釋出監，所餘期間付保護管束，於109年9月13日保護管
    束期滿，假釋未經撤銷而視為執行完畢等情，有臺灣高等法
    院被告前案紀錄表1份在卷可稽。被告受前開有期徒刑之執
    行完畢後，5年內故意再犯本件有期徒刑以上之罪，為累犯
    。本院審酌被告受徒刑執行完畢後，不過月餘，隨即以相同
    手段再犯本件犯行，其主、客觀之不法內涵均已明顯上升，
    復審酌本案所涉罪名與前案構成累犯之前科，均屬詐欺罪章
    之犯罪，縱經多次有期徒刑執行完畢仍未思悔改，再犯本件
    ，堪認其對刑罰反應力較為薄弱，認予以加重被告之刑，並
    不違罪刑相當原則，故依刑法第47條第1項之規定，及司法
    院釋字第775號解釋意旨，被告所犯上開之罪，加重其刑。
五、本院審酌被告正值青壯，不思循正當途徑獲取金錢，竟為上
    開詐欺行為，致王廷浩損失16萬元，其動機及行為均可議；
    而被告迄今仍未返還16萬元與王廷浩，未獲得王廷浩之諒解
    。惟考量被告坦認犯行，有欲賠償王廷浩之意願，兼衡以被
    告前案相似犯行之刑度，該刑度無法達到預防被告再犯之刑
    罰目的，暨本院審理中自陳之教程度、工作及經濟狀況等
    一切情狀，量處如主文所示之刑。
六、查被告向王廷浩詐得之16萬元，為其犯罪所得，雖未扣案，
    且迄今尚未返還與王廷浩，應依刑法第38條之1第1項前段、
    第3項規定，宣告沒收之，於全部或一部不能沒收或不宜執
    行沒收時，追徵其價額。
據上論斷，應依刑事訴訟法第273條之1第1項、第299條第1項前
段，刑法第339條之4第1項第3款、第47條第1項、第38條之1第1
項、第3項，刑法施行法第1條之1第1項，判決如主文。
本案經檢察官詹美鈴提起公訴，檢察官范文欽到庭執行職務。
中    華    民    國    110   年    11    月    23    日
                  刑事第五庭    法  官  陳川傑
以上正本證明與原本無異。
如不服本判決應於收受判決後20日內向本院提出上訴書狀，並應
敘述具體理由。其未敘述上訴理由者，應於上訴期間屆滿後20日
內向本院補提理由書(均須按他造當事人之人數附繕本)「切勿逕
送上級法院」。
因疫情而遲誤不變期間，得向法院聲請回復原狀。
中    華    民    國    110   年    11    月    23    日
                                書記官  王翌翔
附錄本案論罪科刑之法條全文：
中華民國刑法第339條之4
犯第 339 條詐欺罪而有下列情形之一者，處 1 年以上 7 年以
下有期徒刑，得併科 1 百萬元以下罰金：
一、冒用政府機關或公務員名義犯之。
二、三人以上共同犯之。
三、以廣播電視、電子通訊、網際網路或其他媒體等傳播工具，
    對公眾散布而犯之。
前項之未遂犯罰之。